【裁判字號】    92,台上,2208
【裁判日期】    920424
【裁判案由】    違反山坡地保育利用條例
【裁判全文】
最高法院刑事判決                              九十二年度台上字第二二○八號
    上  訴  人  甲○○
                乙○○
    共      同
    選任辯護人  李泰宏律師
右上訴人等因違反山坡地保育利用條例案件，不服台灣高等法院花蓮分院中華民國九
十二年一月二十九日第二審判決（九十一年度上易字第一五五號，起訴案號：台灣台
東地方法院檢察署九十年度偵字第一四一一號），提起上訴，本院判決如左：
    主  文
上訴駁回。
    理  由
按刑事訴訟法第三百七十七條規定，上訴於第三審法院，非以判決違背法令為理由，
不得為之。是提起第三審上訴，應以原判決違背法令為理由，係屬法定要件。如果上
訴理由狀並未依據卷內訴訟資料，具體指摘原判決不適用何種法則或如何適用不當，
或所指摘原判決違法情事，顯與法律規定得為第三審上訴理由之違法情形，不相適合
時，均應認其上訴為違背法律上之程式，予以駁回。本件原判決撤銷第一審無罪之判
決，改處上訴人甲○○、乙○○違反山坡地保育利用條例第三十四條第一項之罪刑。
已詳認定犯罪事實之依據及憑以認定之理由，並對上訴人等否認犯罪之辯詞，如何
不足採信，均已依據卷內資料予以指駁及說明，從形式上觀察，原判決並無違背法令
情形。原判決依憑證人即林務局台東林區管理處大武工作站技術士郝富貴於偵查、一
審審理時之證述，並有現場彩色照片十二張、現場位置圖附卷可稽，及其他調查證據
取捨之結果（見原判決理由二），認定上訴人等確有本件違反山坡地保育利用條例第
三十四條第一項之犯行，摒棄不採上訴人等所為之辯詞，經核其證據之取捨及證明力
之判斷於法均無不合。上訴意旨謂其等係繼承父業，繼續耕作，並非擅自所為云云。
惟上訴人等之父林清遊縱曾於民國八十四年間因竊佔案，經以追訴權時效已完成而獲
不起訴處分確定，仍不因而取得該山坡地之權源而可擅自墾殖，換言之，上該被竊佔
之土地，猶屬公有山坡地，其等在竊佔後之另行墾殖行為，仍應受上該條例規定之拘
束。另上訴意旨又稱其等所種植之範圍，均係繼承父親林清遊所遺留之同一範圍，並
非另行竊佔等語，係就原判決理由二已詳為論斷與說明之事項，再為事實上之爭執，
殊非適法之第三審上訴理由。其餘上訴意旨徒憑己意，對原審認事用法職權之適法行
使，任意指摘，顯與法定上訴第三審之形式要件不符，其等上訴違背法律上之程式，
均應予駁回。
據上論結，應依刑事訴訟法第三百九十五條前段，判決如主文。
中      華      民      國    九十二    年      四      月    二十四    日
                              最高法院刑事第五庭
                                  審判長法官  謝  家  鶴
                                        法官  洪  文  章
                                        法官  花  滿  堂
                                        法官  陳  世  淙
                                        法官  洪  佳  濱
      右正本證明與原本無異
                                              書  記  官
中      華      民      國    九十二    年      五      月      二      日


司法院資訊處製作；財團法人民間司法改革基金會備份。
